【裁判字號】    98,審交簡上,10
【裁判日期】    980428
【裁判案由】    公共危險
【裁判全文】
臺灣士林地方法院刑事判決          98年度審交簡上字第10號
上  訴  人
即  被  告  甲○○
上列上訴人因被告公共危險等案件，不服本院士林簡易庭中華民
國97年11月30日所為97年度士交簡字第1995號第一審刑事簡易判
決（起訴案號：97年度偵字第12301 號、第12634 號），提起上
訴，本院管轄第二審之合議庭判決如下：
    主  文
上訴駁回。甲○○緩刑貳年，緩刑期間付保護管束，並應向執行
檢察官指定之公益團體、地方自治團體或社區提供捌拾小時之義
務勞務。且應給付乙○○新臺幣陸萬元，支付方式為自民國九十
八年五月起，按月於每月一日以前給付新臺幣貳萬元，至清償完
畢為止（共三期）。
    事實及理由
一、本案經本院審理結果，認第一審判決以被告甲○○係犯刑法
    第185 條之3 不能安全駕駛動力交通工具罪及刑法第284 條
    第1項 前段之過失傷害罪，分別判處罰金新臺幣（下同）7
    萬元、拘役50日，並分別諭知易服勞役以新臺幣1,000 元折
    算1 日、易科罰金以新臺幣1,000 元折算1 日，認事用法及
    量刑均無不當，應予維持。相關事實、證據及理由並引用第
    一審刑事簡易判決書及檢察官聲請簡易判決處刑書之記載（
    詳如附件），另補充：被告於本院調查、審理時之自白（參
    本院民國98年4 月7 日審判筆錄）。
二、被告上訴意旨略稱：被告業與告訴人達成和解，且被告亦無
    資力繳納罰金，原審量刑過重，併請求賜予緩刑之機會等情
    。
三、按刑之量定及緩刑之宣告，係實體法上賦予法院得為自由裁
    量之事項，倘其未有逾越法律所規定之範圍，或濫用其權限
    ，即不得任意指摘為違法（最高法院75年臺上字第7033號判
    例意旨參照）。原審業已審酌被告生活狀況、酒醉程度、被
    告駕駛過失情節、告訴人受傷程度、被告於審理中認罪之態
    度，並與告訴人成立和解，願意賠償告訴人12萬元等一切情
    狀，且有原審判決所列證據可資佐證，足認被告係犯刑法第
    185 條之3 不能安全駕駛動力交通工具罪及刑法第284 條第
    1 項前段之過失傷害罪，分別判處罰金新臺幣7 萬元、拘役
    50日，並分別諭知易服勞役以新臺幣1,000 元折算1 日、易
    科罰金以新臺幣1,000 元折算1 日，並未逾越法律規定之範
    圍，量刑亦稱妥適，尚難謂有何違法可言，上訴人認原審量
    刑過輕，上訴求為量處重刑，尚屬無據，應予駁回。又被告
    甲○○雖曾因傷害案件，經本院以80年度易字第382 號判決
    處有期徒刑4 月，嗣上訴後，經臺灣高等法院以80年度上易
    字第1909 號 判決駁回上訴、緩刑2 年確定，惟查被告犯本
    罪時，緩刑期間早已屆滿，而緩刑之宣告復未經撤銷，依照
    刑法第76條之規定，其刑之宣告已失其效力，即與未受有期
    徒刑之宣告相同，仍與刑法第74條第1 項第1 款所定之緩刑
    條件，並無不符（最高法院28年上字第2009號判例參照）。
    被告僅因一時疏忽、酒後仍駕車致告訴人受有身體、財產上
    之損害，雖被告未能於原審判決前與告訴人成立和解，惟被
    告於本院審理前，終能與告訴人達成調解，並依調解筆錄內
    容已賠償予告訴人6 萬元，犯後態度尚佳，因認經此偵審程
    序對被告之教訓已深，當知警惕，信無再犯之虞，本院因認
    暫不執行其刑為當，爰併予宣告緩刑2 年，以觀後效，用啟
    自新。又為使被告能於本案從中深切記取教訓，爰併依刑法
    第74條第2 項第5 款之規定，命被告應於緩刑期間，依執行
    檢察官之命令，向指定之公益團體、地方自治團體或社區，
    提供80小時之義務勞務，復依刑法第93條第1 項第1 款之規
    定，諭知於緩刑期間付保護管束，以勵自新。本院復斟酌本
    案犯罪情節，為確保雙方和解條件之履行，另依刑法第74條
    第2 項第3 款之規定，命被告支付被害人如主文所示財產上
    損害賠償，以啟自新。又依刑法第75條之1 第1 項第4 款規
    定，受緩刑之宣告而違反上開本院所定負擔情節重大，足認
    原宣告之緩刑難收其預期效果，而有執行刑罰之必要者，依
    刑法75條之1 第1 項第4 款之規定，法院得撤銷其緩刑宣告
    ，併此敘明。
四、據上論斷，應依刑事訴訟法第455 條之1 第1 項、第3 項、
    第368 條、第373 條，刑法第74條第1 項第1 款、第2 項第
    3 款、第5 款、第93條第1 項第2 款，判決如主文。
五、本案經檢察官游儒倡到庭執行職務。
中    華    民    國    98    年    4     月    28    日
                刑事第一庭審判長法  官  洪英花
                                法  官  雷雯華
                                法  官  王沛雷
以上正本證明與原本無異。
本件不得上訴。
                                書記官  吳尚文
中    華    民    國    98    年    4     月    28    日
附錄本案論罪科刑法條全文：
中華民國刑法第185條之3
服用毒品、麻醉藥品、酒類或其他相類之物，不能安全駕駛動力
交通工具而駕駛者，處一年以下有期徒刑、拘役或科或併科15萬
元以下罰金。
中華民國刑法第284條
因過失傷害人者，處6月以下有期徒刑、拘役或5百元以下罰金，
致重傷者，處1年以下有期徒刑、拘役或5百元以下罰金。
從事業務之人，因業務上之過失傷害人者，處1年以下有期徒刑
、拘役或1千元以下罰金，致重傷者，處3年以下有期徒刑、拘役
或2千元以下罰金。


司法院資訊處製作；財團法人民間司法改革基金會備份。
